utilities/dictionaries/fur_FUR-Friulian.aff
SET UTF-8
TRY eiasnltrdcoupmvhjâfgôûbèàîzê'SìçùòGCPMIAEZBRUJDFTqLNOVkxHw

MAP 16
MAP aàâ
MAP eèêé
MAP iìî
MAP oòô
MAP uùû
MAP ae
MAP czs
MAP qc
MAP mn
MAP gz
MAP ij
MAP ae
MAP vg
MAP fv
MAP pb
MAP dt

REP 30
REP bb b
REP cc c
REP cia ça
REP cio ço
REP ciu çu
REP cia cja
REP cio cjo
REP ciu cju
REP dd d
REP ff f
REP ge ze
REP gi zi
REP gia gja
REP gie gje
REP gio gjo
REP giu gju
REP gj gji
REP gl l
REP ll l
REP mm m
REP mp m
REP pp p
REP rr r
REP ss s
REP s ts
REP tt t
REP vv v
REP z ts
REP zz ç
REP zz z

## afìs gjenerâts automaticamentri de tabele afìs par ispell midiant is2my-spell.pl
## par coments sui flags viôt ispell

PFX a N 1
PFX a   0   l'   .

SFX b N 7
SFX b   0   s   [^òàèùìe]
SFX b   e   is   e
SFX b   ò   ôs   ò
SFX b   à   âs   à
SFX b   è   ês   è
SFX b   ù   ûs   ù
SFX b   ì   îs   ì

SFX c N 3
SFX c   l   i   l
SFX c   li   i   li
SFX c   t   cj   t

SFX d N 4
SFX d   e   ês   e
SFX d   i   îs   i
SFX d   u   ûs   u
SFX d   o   ôs   o

SFX e N 33
SFX e   0   s   [^lsì]
SFX e   l   i   l
SFX e   ì   îs   ì
SFX e   0   e   [^çcslì]
SFX e   ì   ie   ì
SFX e   ç   ce   ç
SFX e   0   he   c
SFX e   0   se   [^àèìòù]s
SFX e   às   asse   às
SFX e   ès   esse   ès
SFX e   òs   osse   òs
SFX e   ùs   usse   ùs
SFX e   0   e   [^âêîôû]l
SFX e   âl   ale   âl
SFX e   ûl   ule   ûl
SFX e   êl   ele   êl
SFX e   îl   ile   îl
SFX e   ôl   ole   ôl
SFX e   0   is   [^çcslì]
SFX e   ì   iis   ì
SFX e   ç   cis   ç
SFX e   0   his   c
SFX e   0   sis   [^àèìòù]s
SFX e   às   assis   às
SFX e   ès   essis   ès
SFX e   òs   ossis   òs
SFX e   ùs   ussis   ùs
SFX e   0   is   [^âêîôû]l
SFX e   âl   alis   âl
SFX e   ûl   ulis   ûl
SFX e   êl   elis   êl
SFX e   îl   ilis   îl
SFX e   ôl   olis   ôl

SFX f N 37
SFX f   0   s   [^s]
SFX f   0   e   [^âêîôû]s
SFX f   ûs   use   ûs
SFX f   îs   ise   îs
SFX f   ôs   ose   ôs
SFX f   âs   ase   âs
SFX f   ês   ese   ês
SFX f   f   ve   [^âêôî]f
SFX f   êf   eve   êf
SFX f   âf   ave   âf
SFX f   ôf   ove   ôf
SFX f   îf   ive   îf
SFX f   t   de   [^îêâû]t
SFX f   ît   ide   ît
SFX f   êt   ede   êt
SFX f   ât   ade   ât
SFX f   ât   adis   ât
SFX f   ût   ude   ût
SFX f   p   be   p
SFX f   ç   ze   ç
SFX f   0   is   [^âêîôû]s
SFX f   ûs   usis   ûs
SFX f   îs   isis   îs
SFX f   ôs   osis   ôs
SFX f   âs   asis   âs
SFX f   ês   esis   ês
SFX f   f   vis   [^âêôî]f
SFX f   êf   evis   êf
SFX f   âf   avis   âf
SFX f   ôf   ovis   ôf
SFX f   îf   ivis   îf
SFX f   t   dis   [^îêâû]t
SFX f   ît   idis   ît
SFX f   êt   edis   êt
SFX f   ût   udis   ût
SFX f   p   bis   p
SFX f   ç   zis   ç

SFX g N 22
SFX g   0   s   [^t]
SFX g   t   cj   t
SFX g   0   e   t
SFX g   âr   are   âr
SFX g   êr   ere   êr
SFX g   ôr   ore   ôr
SFX g   ûr   ure   ûr
SFX g   îr   ire   îr
SFX g   c   ghe   [^âêî]c
SFX g   âc   aghe   âc
SFX g   êc   eghe   êc
SFX g   îc   ighe   îc
SFX g   0   is   t
SFX g   âr   aris   âr
SFX g   êr   eris   êr
SFX g   ôr   oris   ôr
SFX g   ûr   uris   ûr
SFX g   îr   iris   îr
SFX g   c   ghis   [^âêî]c
SFX g   âc   aghis   âc
SFX g   êc   eghis   êc
SFX g   îc   ighis   îc

SFX h N 3
SFX h   0   s   .
SFX h   i   e   i
SFX h   l   i   l

SFX i N 5
SFX i   0   s   .
SFX i   u   e   u
SFX i   u   is   u
SFX i   o   e   o
SFX i   o   is   o

SFX l N 3
SFX l   0   s   .
SFX l   0   je   .
SFX l   0   jis   .

SFX m N 5
SFX m   0   s   .
SFX m   îr   irie   îr
SFX m   îr   iriis   îr
SFX m   âr   arie   âr
SFX m   âr   ariis   âr

SFX n N 3
SFX n   l   i   l
SFX n   ûl   ole   ûl
SFX n   ûl   olis   ûl

SFX o N 3
SFX o   0   s   .
SFX o   îr   iere   îr
SFX o   îr   ieris   îr

SFX p N 3
SFX p   0   s   .
SFX p   îr   ere   îr
SFX p   îr   eris   îr

SFX A N 141
SFX A   â   i   [^gcçi]â
SFX A   â   hi   [gc]â
SFX A   çâ   ci   çâ
SFX A   â   i   [^aou]iâ
SFX A   iâ   i   aiâ
SFX A   iâ   i   oiâ
SFX A   iâ   i   uiâ
SFX A   â   is   [^gcçi]â
SFX A   â   his   [gc]â
SFX A   çâ   cis   çâ
SFX A   â   is   [^aou]iâ
SFX A   iâ   is   aiâ
SFX A   iâ   is   oiâ
SFX A   iâ   is   uiâ
SFX A   â   e   [^gcç]â
SFX A   â   he   [gc]â
SFX A   çâ   ce   çâ
SFX A   â   ìn   [^gcçi]â
SFX A   â   hìn   [gc]â
SFX A   çâ   cìn   çâ
SFX A   â   ìn   [^aou]iâ
SFX A   iâ   ìn   aiâ
SFX A   iâ   ìn   oiâ
SFX A   iâ   ìn   uiâ
SFX A   â   ais   â
SFX A   â   in   [^gcçi]â
SFX A   â   hin   [gc]â
SFX A   çâ   cin   çâ
SFX A   â   in   [^aou]iâ
SFX A   iâ   in   aiâ
SFX A   iâ   in   oiâ
SFX A   iâ   in   uiâ
SFX A   â   avi   â
SFX A   â   avis   â
SFX A   â   ave   â
SFX A   â   avin   â
SFX A   â   ai   â
SFX A   â   aris   â
SFX A   â   à   â
SFX A   â   arin   â
SFX A   â   arai   â
SFX A   â   arâs   â
SFX A   â   arà   â
SFX A   â   arìn   â
SFX A   â   arês   â
SFX A   â   aran   â
SFX A   â   edi   [^gcç]â
SFX A   â   hedi   [gc]â
SFX A   çâ   cedi   çâ
SFX A   â   edis   [^gcç]â
SFX A   â   hedis   [gc]â
SFX A   çâ   cedis   çâ
SFX A   â   edin   [^gcç]â
SFX A   â   hedin   [gc]â
SFX A   çâ   cedin   çâ
SFX A   â   às   â
SFX A   â   assis   â
SFX A   â   assin   â
SFX A   â   arès   â
SFX A   â   aressis   â
SFX A   â   aressin   â
SFX A   â   ât   â
SFX A   â   âts   â
SFX A   â   ade   â
SFX A   â   adis   â
SFX A   â   ant   â
SFX A   â   ait   â
SFX A   â   io   [^gcçi]â
SFX A   â   hio   [gc]â
SFX A   çâ   cio   çâ
SFX A   â   io   [^aou]iâ
SFX A   iâ   io   aiâ
SFX A   iâ   io   oiâ
SFX A   iâ   io   uiâ
SFX A   â   istu   [^gcçi]â
SFX A   â   histu   [gc]â
SFX A   çâ   cistu   çâ
SFX A   â   istu   [^aou]iâ
SFX A   iâ   istu   aiâ
SFX A   iâ   istu   oiâ
SFX A   iâ   istu   uiâ
SFX A   â   ial   [^gcçi]â
SFX A   â   hial   [gc]â
SFX A   çâ   cial   çâ
SFX A   â   ial   [^aou]iâ
SFX A   iâ   ial   aiâ
SFX A   iâ   ial   oiâ
SFX A   iâ   ial   uiâ
SFX A   â   ie   [^gcçi]â
SFX A   â   hie   [gc]â
SFX A   çâ   cie   çâ
SFX A   â   ie   [^aou]iâ
SFX A   iâ   ie   aiâ
SFX A   iâ   ie   oiâ
SFX A   iâ   ie   uiâ
SFX A   â   ìno   [^gcçi]â
SFX A   â   hìno   [gc]â
SFX A   çâ   cìno   çâ
SFX A   â   ìno   [^aou]iâ
SFX A   iâ   ìno   aiâ
SFX A   iâ   ìno   oiâ
SFX A   iâ   ìno   uiâ
SFX A   â   aiso   â
SFX A   â   ino   [^gcçi]â
SFX A   â   hino   [gc]â
SFX A   çâ   cino   çâ
SFX A   â   ino   [^aou]iâ
SFX A   iâ   ino   aiâ
SFX A   iâ   ino   oiâ
SFX A   iâ   ino   uiâ
SFX A   â   avio   â
SFX A   â   avistu   â
SFX A   â   avial   â
SFX A   â   avie   â
SFX A   â   avino   â
SFX A   â   aviso   â
SFX A   â   ario   â
SFX A   â   aristu   â
SFX A   â   arial   â
SFX A   â   arie   â
SFX A   â   arino   â
SFX A   â   ariso   â
SFX A   â   araio   â
SFX A   â   arâstu   â
SFX A   â   araial   â
SFX A   â   araie   â
SFX A   â   arìno   â
SFX A   â   arêso   â
SFX A   â   arano   â
SFX A   â   assio   â
SFX A   â   assistu   â
SFX A   â   assial   â
SFX A   â   assie   â
SFX A   â   assino   â
SFX A   â   assiso   â
SFX A   â   aressio   â
SFX A   â   aressistu   â
SFX A   â   aressial   â
SFX A   â   aressie   â
SFX A   â   aressino   â
SFX A   â   aressiso   â
